【裁判字號】    95,訴,1855
【裁判日期】    950808
【裁判案由】    毒品危害防制條例
【裁判全文】
臺灣臺中地方法院刑事判決              95年度訴字第1855號
公  訴  人  臺灣臺中地方法院檢察署檢察官
被      告  甲○○
上列被告因毒品危害防制條例案件，經檢察官提起公訴（95年度
毒偵字第1964號），被告於準備程序中，就被訴事實為有罪之陳
述，本院合議庭裁定適用簡式審判程序審理，茲判決如下：
    主  文
甲○○施用第一級毒品，處有期徒刑柒月，扣案第一級毒品海洛
因壹包（不含包裝袋，淨重零點零肆公克）沒收銷燬之；包裝袋
壹個及注射針筒壹支，均沒收。又施用第二級毒品，處有期徒刑
參月。應執行有期徒刑捌月，扣案第一級毒品海洛因壹包（不含
包裝袋，淨重零點零肆公克）沒收銷燬之；包裝袋壹個及注射針
筒壹支，均沒收。
    犯罪事實
一、甲○○前因施用毒品案件，經觀察、勒戒後，因認有繼續施
    用毒品傾向，復經送強制戒治，於民國91年1月10日停止戒
    治處分出監，而於91年6月5日期滿，經台灣台中地方法院檢
    察署檢察官於91年6月6日以91年戒毒偵字第258號為不起訴
    處分確定。詎仍不知悔改，復基於施用第一級毒品海洛因之
    犯意，於95年4月1日24時許，在其臺中縣太平市○○里○○
    路341號住處，以注射方式，施用第一級毒品海洛因1次；另
    基於施用第二級毒品甲基安非他命（檢察官漏載甲基，下同
    ）之犯意，於95年4月1日，在其上開住處，以將甲基安非他
    命置入玻璃球加以燒烤之方式，施用第二級毒品甲基安非他
    命1次。嗣於95年4月2日18時許，在臺中縣大里市○○路○
    段與東榮路口為警查獲，並扣得第一級毒品海洛因1包（毛
    重0.3公克，淨重0.04公克）、及其所有供施用第一級毒品
    用之注射針筒1支。
二、案經台中縣警察局霧峰分局報請臺灣臺中地方法院檢察署檢
    察官偵查起訴。
    理  由
一、上揭犯罪事實，業據被告於本院審理時坦承不諱，且被告為
    警於95年4月2日查獲後所採集之尿液，經以氣相層析質譜儀
    法檢驗結果，呈鴉片類及甲基安非他命陽性反應，此有中山
    醫學大學附設醫院95年4月13日藥物液測中心報告1紙在卷可
    稽。又被告為警於95年4月2日查獲時所扣得之第一級毒品海
    洛因1包（含包裝袋毛重0.3公克，不含包裝袋淨重0.04公克
    ），經化學呈色法及氣相層析質譜分析法鑑驗結果，認含海
    洛因成分，有法務部調查局95年5月23日調科壹字第1200179
    10號鑑定通知書1紙在卷可稽，此外，並有注射針筒1支扣案
    可稽。足認被告自白與犯罪事實相符。又被告前因施用毒品
    案件，經觀察、勒戒後，因認有繼續施用毒品傾向，復經送
    強制戒治，於91年1月10日停止戒治處分出監，而於91年6月
    5日期滿，經台灣台中地方法院檢察署檢察官於91年6月6日
    以91年戒毒偵字第258號為不起訴處分確定等情，有臺灣臺
    中地方法院檢察署刑案資料查註紀錄表及臺灣高等法院被告
    全國前案紀錄表附卷可佐，被告於強制戒治後五年內再犯毒
    品危害防制條例第10條第1、2項之施用第1、2級毒品罪，事
    證明確，犯行堪以認定，應依法論科。本件事證明確，被告
    犯行堪以認定，應予依法論科。
二、核被告所為，係犯毒品危害防制條例第10條第1項施用第一
    級毒品罪、同條例第10條第2項施用第二級毒品罪，其持有
    第一級、第二級毒品之低度行為為施用毒品之高度行為吸收
    ，均不另論罪。被告所犯施用第一級毒品及施用第二級毒品
    犯行間，犯意各別、罪名有異，應予分論併罰。爰審酌被告
    前已有施用毒品前科，應知其施用毒品戕害自身健康，然猶
    不知悛悔、復施用毒品又為查獲，及嗣後坦承犯行、犯後態
    度尚佳及其他一切情狀，分別量處如主文所示之刑，又被告
    行為後，刑法第51條第5款已修正數罪併罰定其應執行者：
    「宣告多數有期徒刑者，於各刑中之最長期以上，各刑合併
    之刑期以下，定其刑期。但不得逾三十年。」，與舊法規定
    之數罪併罰定其應執行者：「宣告多數有期徒刑者，於各刑
    中之最長期以上，各刑合併之刑期以下，定其刑期。但不得
    逾二十年。」之規定相較，自以舊法規定之定應執行刑之上
    限為20年對行為人較為有利，此為影響行為人刑罰之法律效
    果，是被告行為後法律已有所變更，經比較新舊刑法第51條
    第5款之規定，應依刑法第2條第一項但書之規定，適用最有
    利於行為人之行為時法即舊法，並定其應執行之刑。
三、扣案之第一級毒品海洛因1包（淨重0.04公克），係查獲之
    毒品，不問屬於犯人與否，皆依毒品危害防制條例第18條第
    1項前段規定，宣告沒收銷燬之。上開包裝毒品之包裝袋1
    個、注射針筒1支，係被告所有係供施用毒品所用之物，此
    據被告供明在卷，應依刑法第38條第1項第2款規定，併予宣
    告沒收。
四、據上論斷，應依刑事訴訟法第273條之1第1項、第299條第1
    項前段，毒品危害防制條例第10條第1項、第2項、第18條第
    1項前段，刑法第2條第1項、第11條前段、第38條第1項第2
    款，修正前刑法第51條第5款，判決如主文。
本案經檢察官陳燕瑩到庭執行職務。
中    華    民    國    95    年    8    月    8    日
                  刑事第三庭    法  官  吳 進 發
以上正本證明與原本無異。
如不服本判決，應於收受送達後10日內向本院提出上訴書狀（應
附繕本）。
                                書記官  李 國 敬
中    華    民    國    95    年    8    月    8    日
附錄論罪科刑法條：
毒品危害防制條例第10條第1項、第2項
施用第一級毒品者，處 6 月以上 5 年以下有期徒刑。
施用第二級毒品者，處 3 年以下有期徒刑。


司法院資訊處製作；財團法人民間司法改革基金會備份。
